# 求助陈版关于关联方问题

提问人：qfl328 时间：2017-04-14 16:28:52
求助 如下关系中 G公司的母公司为H，H对G 100%控股，A B 共同控制母公司H，各50%，C受A 最终控制，B 和D 同受F 最终控制，A 和F 没有关系。我想问一下C 和D 和公司G 在PRC 下是否算关联方？
F /
A B D / 50% ¥ /50% C 母公司H | 100% G公司
我在PRC 准则下找的关于关联方的定义： 第四条 下列各方构成企业的关联方： （一）该企业的母公司。 （二）该企业的子公司。
（三）与该企业受同一母公司控制的其他企业。 （四）对该企业实施共同控制的投资方。 （五）对该企业施加重大影响的投资方。
（六）该企业的合营企业。 （七）该企业的联营企业。 （八）该企业的主要投资者个人及与其关系密切的家庭成员。主要投资者个人，是指能够控制、共同控制一个企业或者对一个企业施加重大影响的个人投资者。 （九）该企业或其母公司的关键管理人员及与其关系密切的家庭成员。关键管理人员，是指有权力并负责计划、指挥和控制企业活动的人员。与主要投资者个人或关键管理人员关系密切的家庭成员，是指在处理与企业的交易时可能影响该个人或受该个人影响的家庭成员。 （十）该企业主要投资者个人、关键管理人员或与其关系密切的家庭成员控制、共同控制或施加重大影响的其他企业。 从一-十条看，C D 和G 都不是关联方但是 在IFRS 下有一句话One entity is an associate or joint venture of the other entity (or an associate or joint venture of a member of a group of which the other entity is a member). 这句话是不是表示在IFRS 下是关联方？

回答人：chenyiwei
C和G同受A共同控制，所以是关联方；D受到F的控制，而G受到F的共同控制，所以D和G也构成关联方。这一点上中国准则和IFRS无差异。

提问人：qfl328 时间：2017-04-17 19:04:46
陈版，不好意思之前C的关系没表述清楚，现已修改，C是受A最终控制，A 对H 是共同控制。我还是有疑问，从准则上看， 如果是关联方的话，怎么描述C 、D和G关系呢？（四）对该企业实施共同控制的投资方？感觉不太对的样子

回答人：chenyiwei
对C和D而言，G都可以称为“母公司的合营企业”。